# 关于资产权属及确认问题

提问人：wx_6142e9577699 时间：2022-09-06 12:10:48
请教陈版及各位大佬：
X公司为光伏发电企业，建设了A项目，A项目完工后，公司将整个项目资产转入固定资产，后公司与Y电网公司签了承诺函，承诺内容：“.....公司申请贵公司同意采用 35 千伏及以下的电压等级接入系统。公司承诺光伏项目筹资建设汇集站及相关的专用送出工程，为保证光伏电站及送出工程的安全运行，该工程建成后无偿划拨给贵公司，并由贵公司负责运维，相应新能源送出工程补贴，作为补偿该资产的运维费用、变压器的损耗费用，由贵公司领取。......”
承诺函签订后，X公司接入系统正常运营，Y电网公司也并未实际接收上述无偿划拨资产，该资产由Y电网公司无偿给X公司使用，但该资产相关运维及补贴有Y电网公司承担，上述资产从项目资产中可物理区分，由于资产的专用性，Y电网公司收回资产转做他用的可能性较小。
请问：X公司应如何对无偿划拨给Y电网公司资产进行会计处理？

回答人：chenyiwei
该资产虽然在法律上的权属无偿划拨给了Y电网公司，但是X公司的电能上网的必要通道，也仅供A公司使用（不与其他发电企业合用）。因此，虽然名义上的权属转移给了电网公司，但继续确认为本企业的固定资产（如不接受确认为固定资产的，可按账面价值平移为长期待摊费用），在后续受益年限内摊销。摊销年限最长不超过该光伏电站的剩余运营年限。另外需将该资产与光伏电站相关资产合并为一个资产组考虑其减值问题。
参考：《中审众环研究 2020 》之“问题1-3-7（对于将被无偿移交出去，但移交后仍将继续作为本企业生产经营所必需的配套设施的固定资产，可否全额计提减值）”。